臺灣宜蘭地方法院民事判決
111年度簡字第1號
原      告  劉珏秀  

訴訟代理人  林正欣律師
被      告  葉民傑  

上列當事人間請求損害賠償事件，原告提起刑事附帶民事訴訟，
經本院刑事庭裁定移送前來（110年度附民字第196號），本院於
中華民國111年10月11日言詞辯論終結，判決如下：    
　　主　文
被告應給付原告新臺幣壹拾壹萬元，及自民國一百一十年十二月
十日起至清償日止，按週年利率百分之五計算之利息。
訴訟費用由被告負擔。
本判決得假執行。
　　事實及理由
壹、程序部分
一、按「訴狀送達後，原告不得將原訴變更或追加他訴。但有下
    列各款情形之一者，不在此限：三、擴張或減縮應受判決事
    項之聲明者。」民事訴訟法第255條第1項第3款定有明文。
    查本件原告起訴時，其訴之聲明第1項原為：被告應給付原
    告新臺幣（下同）51萬元，及自起訴狀繕本送達翌日起至清
    償日止，按週年利率5%計算之利息（見本院卷第25頁）。嗣
    於民國111年6月8日具狀變更其前項聲明為：被告應給付原
    告11萬元，及自起訴狀繕本送達翌日起至清償日止，按週年
    利率5%計算之利息（見本院卷第77頁）。核原告所為聲明之
    變更，係減縮應受判決事項之聲明，揆諸前開規定，原告前
    揭訴之變更應屬合法，應予准許。
二、被告經合法通知，未於言詞辯論期日到場，核無民事訴訟法
    第386條各款所列情形，爰依民事訴訟法第385條第1項前段
    之規定，准原告之聲請，由其一造辯論而為判決。
貳、實體部分　　　　
一、原告主張：被告可預見提供金融帳戶之存摺、提款卡及密碼
    等物予真實姓名、不詳之人使用，即係將自己帳戶提供予該
    他人使用，而可能遭犯罪集團使用從事財產犯罪，亦可能用
    以掩飾、隱匿犯罪所得去向，竟基於幫助他人詐欺取財、洗
    錢之不確定故意，於110年3月21日16時24分前某時許，在不
    詳地點，將其在中華郵政股份有限公司申辦之帳號00000000
    000000號帳戶（下稱本案帳戶）之金融卡及密碼交予某真實
    姓名、年籍不詳之詐騙集團成員使用，上開詐騙集團成員取得
    上開帳戶提款卡及密碼後，即意圖為自己不法之所有，基於
    詐欺取財、洗錢之犯意，於110年3月5日15時15分許，以通
    訊軟體聯繫原告，佯稱須先匯款投資方可拿回利息云云，致
    原告陷於錯誤，而於110年3月22日19時2分許、同年月23日2
    1時19分許，各匯款5萬元、6萬元至本案帳戶內，旋遭詐騙
    集團成員提領殆盡而掩飾、隱匿該等款項之去向，造成原告
    受有損害，為此，爰依侵權行為之法律關係提起本件訴訟，
    並聲明：㈠被告應給付原告11萬元，及自起訴狀繕本送達翌
    日起至清償日止，按週年利率百分之5計算之利息。㈡願供擔
    保請准宣告假執行。
二、被告經本院合法通知，未於言詞辯論期日到場，亦未提出書
    狀為任何聲明及陳述。
三、本院之判斷：　　
(一)按「因故意或過失，不法侵害他人之權利者，負損害賠償責
    任。故意以背於善良風俗之方法，加損害於他人者，亦同。
    」「數人共同不法侵害他人之權利者，連帶負損害賠償責任
    ；不能知其中孰為加害者，亦同。造意人或幫助人，視為共
    同行為人。」民法第184條第1項、第185條分別定有明文。
    又「連帶債務之債權人，得對於債務人中之一人或數人或其
    全體，同時或先後請求全部或一部之給付。」民法第273條
    第1項亦定有明文。
(二)經查原告主張其上述因遭詐欺集團成員詐騙，而匯款11萬元
    至被告名下本案帳戶之事實，業據原告提出與其相符之轉帳
    畫面截圖為據（見本院卷第31、34頁）；又被告於本院110
    年度易字第417號刑事案件審理中已坦承本案帳戶確為其所
    申設持有（見本院110年度易字第417號卷第89-1頁），此節
    並有中華郵政股份有限公司110年4月28日儲字第1100112816
    號函暨所附本案帳戶資料在卷可稽（見宜蘭縣政府警察局蘇
    澳分局警澳偵字第1100005060A號卷第28-29頁）；而詐欺集
    團成員確利用本案帳戶遂行對原告之詐騙犯行，亦即先施用
    詐術使原告陷於錯誤後，再指示原告於110年3月22日及翌日
    各匯入5萬元、6萬元至詐欺集團所掌握之本案帳戶，嗣並經
    提領一空等情，亦有本案帳戶歷史交易明細在卷可佐（見宜
    蘭縣政府警察局蘇澳分局警澳偵字第1100005060A號卷第30-
    31頁）；再被告因前開提供本案帳戶供匯入詐欺款項之用等
    行為而涉犯幫助洗錢等罪嫌，業經本院以110年度易字第417
    號刑事判決判處有期徒刑3月，併科罰金1萬元在案，亦經本
    院依職權調閱前開刑事案件卷宗查明無訛；而被告經本院合
    法通知後，既未於言詞辯論期日到場爭執，復未提出書狀答
    辯以供本院斟酌，依民事訴訟法第280條第3項、第1項之規
    定，對原告主張之事實已生自認之效力，本院復綜合審酌前
    揭證據，堪認原告之主張為真實，是原告依侵權行為之法律
    關係，請求被告負損害賠償責任，於法應屬有據。又被告雖
    未直接實施詐騙原告之行為，然其提供上開帳戶等資料予詐
    欺集團成員，使詐欺集團藉此作為收取詐騙款項之用，均為
    促成原告財物損失之行為，自應視為原告所受上開損失之共
    同侵權行為人，而應負連帶賠償責任，是原告據此請求被告
    賠償全部損害金額11萬元，應屬有據。
(三)末按「給付無確定期限者，債務人於債權人得請求給付時，
    經其催告而未為給付，自受催告時起，負遲延責任。其經債
    權人起訴而送達訴狀，或依督促程序送達支付命令，或為其
    他相類之行為者，與催告有同一之效力。」「遲延之債務，
    以支付金錢為標的者，債權人得請求依法定利率計算之遲延
    利息。」「應付利息之債務，其利率未經約定，亦無法律可
    據者，週年利率為百分之5。」民法第229條第2項、第233條
    第1項前段、第203條分別定有明文。原告對被告之損害賠償
    請求權，為未定給付期限之金錢債權，揆諸前揭說明，原告
    請求被告給付自起訴狀繕本送達被告翌日即110年12月10日
    （見附民字卷第17頁）起之法定遲延利息，亦有理由。
四、綜上所述，原告依侵權行為損害賠償之法律關係，請求被告
    給付11萬元及自起訴狀繕本送達翌日即110年12月10日起至
    清償日止，按週年利率5%計算之利息，為有理由，應予准許
    。
五、本件係適用簡易程序所為被告敗訴之判決，爰依民事訴訟法
    第389條第1項第3款之規定，依職權宣告假執行。原告雖聲
    明願供擔保請准宣告假執行，惟本院既已職權宣告之，原告
    此部分聲請，核僅為促請本院職權發動，自無庸另為准駁之
    諭知，附此指明。
六、本件事證已臻明確，兩造其餘攻擊防禦方法及所提之證據，
    經審酌後均與判決之結果不生影響，爰不另一一論述，併此
    敘明。
七、訴訟費用負擔之依據：民事訴訟法第78條。
中　　華　　民　　國　　111 　年　　11　　月　　8 　　日
    　　　　　　　臺灣宜蘭地方法院民事庭
　　　　　　　　　　　　　　　法  官  張文愷
以上正本係照原本作成。
如對本判決上訴，須於判決送達後二十日之不變期間內，向本院
提出上訴狀（應附繕本）。
如委任律師提起上訴者，應一併繳納上訴審裁判費。
中　　華　　民　　國　　111 　年　　11　　月　　8 　　日
                              書記官  林仁修